【裁判字號】    90,易,555
【裁判日期】    901130
【裁判案由】    賭博
【裁判全文】
台灣苗栗地方法院刑事判決                            九十年度易字第五五五號
    公  訴  人  臺灣苗栗地方法院檢察署檢察官
    被      告  乙○○
                丁○○
                丙○○
右列被告因賭博案件，經檢察官聲請以簡易判決處刑（九十年度偵字第一三二０號）
，嗣經本院苗栗簡易庭認不得以簡易判決處刑，改依通常程序審理，本院判決如左：
    主  文
乙○○、丁○○在公眾得出入之場所賭博財物，各處罰金陸佰元，如易服勞役，均以
佰元折算壹日。扣案象棋壹付及賭資新臺幣伍拾元均沒收。
丙○○在公眾得出入之場所賭博財物，處罰金陸佰元，如易服勞役，均以佰元折算
壹日。扣案象棋壹付及賭資新臺幣伍拾元均沒收。緩刑貳年。
    事  實
一、乙○○、丁○○、丙○○均基於在公眾得出入之場所賭博財物之犯意，於民國九
    十年一月二十日下午四時三十五分許，在苗栗縣頭份鎮○○里○○○路旁之福德
    正神廟旁之公眾得出入之場所，以放置於該廟榕樹下涼亭內之象棋為賭具，同桌
    賭博財物，賭博之方式係以新台幣（下同）五十元為賭資，參與賭博者由莊家先
    取五枚象棋，下家則各取四枚。由下家先行取牌，下家牌不能吃上家牌，以三個
    象棋為一組，如將、士、象，、傌、炮；二個為一對，如卒卒、兵兵。凡湊成
    一組合一對者即為「胡牌」。自摸者可向另二人各取五十元，「放槍」者則予胡
    牌者五十元以決定勝負。嗣於同日下午四時四十分許，為警當場查獲，並扣得當
    場賭博之器具象棋一付及賭檯上之賭資五十元（另於乙○○身上搜出七百八十元
    、丁○○身上搜出三千六百元。）
二、案經苗栗縣警察局頭份分局報請臺灣苗栗地方法院檢察署檢察官偵查後聲請簡易
    判決處刑，經本院改依通常程序審理。
    理  由
一、右揭事實，原據被告乙○○、丁○○二人於警訊中、丙○○在警訊、偵查時供認
    不諱；惟乙○○、丁○○嗣於審理中翻異前詞，辯稱：伊等只是因為只有五十元
    ，而香腸一條二十五元，為使三人都能各吃一條香腸，剛好差二十五元，故才賭
    賭玩玩，其目的只在賭香腸以供食用，並未賭博財物，只是剛開始玩，警察就來
    了云云。惟查，被告乙○○在警訊中已供承：「輸贏一把都是新台幣五十元。我
    不清楚誰輸誰贏，就看到姓鍾的、姓賴的，把錢拿來拿去的」，「（問）今天輸
    贏多少？（答）我不清楚。只看到他們一百元跟五十元拿來拿去，找來找去」等
    語；被告丁○○則在警訊中供承：「我們剛坐下玩了三次警察就來了：：如果有
    輸贏，輸的人就當場給贏的一方二條香腸的錢新台幣五十元」等語。按被告乙○○、丁○○、丙○○三人若確是以供食用之香腸為目的，則一支香腸不過二十五
    元，何以會有「輸贏一把都是新台幣五十元」「一百元跟五十元拿來拿去，找來
    找去」之情形；且於查獲時，被告乙○○身上有七百八十元，丁○○身上有三千
    六百元，則該二人若僅為購買香腸食用，則渠等所有之金錢顯已綽綽有餘，何以
    還有以一支香腸之金額為賭之必要？又若確以香腸為賭，則以一次之勝負即已足
    夠，且逕得以雙方之約定，相偕購買香腸已足，何必於賭台上放置現金，且還「
    拿來拿去」？況現場並未見「香腸攤」，亦經證人甲○○（即當場查獲之苗栗縣
    警察局頭份分局尖山派出所警員）結證明確。綜合上述，足證被告乙○○、丁○○二人審理中所辯，均是臨訟卸責之詞，委無足採。此外復有扣案之象棋一付、
    賭桌上之五十元硬幣一枚可資佐證，被告三人均有賭博犯行，洵堪認定。
二、核被告乙○○、丁○○、丙○○所為，均係犯刑法第二百六十六條第一項前段之
    在公眾得出入之場所賭博財物罪。爰審酌被告乙○○、丁○○、丙○○等犯罪之
    動機、目的、手段、所生危害及犯罪後態度等一切情狀，分別量處如主文所示之
    刑，並均諭知易服勞役之折算標準。又被告丙○○前未曾受有期徒刑以上刑之宣
    告，有臺灣高等法院被告全國前案紀錄表在卷可按；且被告丙○○於警訊、偵查
    中即坦承犯行，深具悔意，經此教訓，當知警惕而無再犯之虞，既據檢察官聲請
    求處緩刑，本院綜核各情，認所宣告之刑，以暫不執行為適當，爰併就被告丙○○部分宣告緩刑二年，以啟自新。扣案之象棋一付及當場在賭桌上扣得之賭資五
    十元，分別為當場賭博之器具與在賭檯之財物，均應依刑法第二百六十六條第二
    項之規定宣告沒收。另扣案之五十元以外金額，既經查明係分別由乙○○、丁○○身上搜出（乙○○身上搜得七百八十元、丁○○身上搜得三千六百元，共四千
    三百八十元），並非於賭台上扣得之財物，亦無積極證據可資證明為被告乙○○
    、丁○○所有供賭博使用或預備之物，聲請意旨聲請併予沒收，即有未洽，爰不
    宣告沒收，併此敘明。
三、被告丙○○經合法傳喚，無正當理由而未到庭，惟本院認為本件係應科罰金之案
    件，爰不待其陳述逕行判決。
據上論斷，應依刑事訴訟法第四百五十二條、第二百九十九條第一項前段、第三百零
六條、刑法第二百六十六條第一項前段、第二項、第四十二條第二項、罰金罰鍰提高
標準條例第一條前段第二條，判決如主文。
中      華      民      國    九十      年     十一     月     三十     日
                                        臺灣苗栗地方法院刑事第一庭
                                            法  官  楊  台  清
右正本證明與原本無異。
如不服本判決，應於判決送達後十日內向本院提出上訴狀( 應附繕本 )，上訴於
臺灣高等法院台中分院。
書記官  李  惠  雯
中      華      民      國    九十      年     十一     月     三十     日
附錄論罪科刑法條
刑法第二百六十六條
在公共場所或公眾得出入之場所賭博財物者，處一千元以下罰金。但以供人暫時娛樂
之物為賭者，不在此限。
當場賭博之器具與在賭檯或兌換籌碼處之財物，不問屬於犯人與否，沒收之。


司法院資訊處製作；財團法人民間司法改革基金會備份。
